臺北高等行政法院判決　　　　　　　　　　　　　　九十年度訴字第四八九五號
　　　　　　　　　　　　　　　.
　　原　　　告　長榮海運股份有限公司
　　代　表　人　甲○○董事長.
　　訴訟代理人　賴榮聰（會計師）
　　　　　　　　袁震天律師
　　複代　理人　許祺昌（會計師）
　　被　　　告　財政部臺北市國稅局
　　代　表　人　張盛和（局長）
　　訴訟代理人　乙○○
　　　　　　　　丙○○
　　　　　　　　丁○○
右當事人間因營利事業所得稅事件，原告不服財政部中華民國九十年七月二日台財訴
字第○八九○○六八二○四號訴願決定，提起行政訴訟。本院判決如左：
　　主      文
原告之訴駁回。
訴訟費用由原告負擔。
　　事      實
一、事實概要：原告八十年度營利事業所得稅結算申報，列報合於獎勵類目及標準之
    免稅所得新台幣（下同）二、八三二、九八四、四○六元（其中長賢輪虧損九四
    、七六五、六三一元、長雅輪虧損一四、四五六、七一０元、長成輪虧損一四三
    、一二九、二九八元，長輝輪虧損三四、五五二、九五五元及長明輪虧損五九、
    五三二、○二一元，其免稅所得以零元計算），被告初查以有關免稅船舶免稅所
    得之計算，應將全部免稅之船舶盈虧合併計算，乃將營運虧損之五艘船舶之所得
    併入，重新計算核定免稅所得為二、三六一、四○三、九八一元。原告不服，循
    序提起訴願、再訴願，經行政院以八十九年七月二十七日台八十九訴字第二二四
    二二號再訴願決定將訴願決定及原處分撤銷，由被告重核結果，准予追認免稅所
    得一一八、九七○、○二一元，變更核定全年所得額為二、六一六、○五七、三
    五六元，課稅所得額為一三五、六八三、三五四元。原告仍不服，提起訴願，亦
    遭決定駁回，遂向本院提起行政訴訟。
二、兩造聲明：
　(一)原告聲明：
    1.訴願決定、原處分均撤銷。
    2.訴訟費用由被告負擔。
　(二)被告聲明：
    1.駁回原告之訴。
    2.訴訟費用由原告負擔。
三、兩造爭點：本件究應以「各次」增資擴展新增之全部設備為計算免稅所得之單位
              ，抑應以「各艘」船舶為計算免稅所得之單位？
　(一)原告主張之理由：
    1.本件被告所採免稅所得計算方式，實於法無據，曲為解釋，增列法律所無限制
      ，與租稅法定主義相悖，有違法律解釋原則：
      按稅捐之核課必須於法有據，為租稅法律主義，所謂「法」，需為「法律」
        或為經法律具體明確授權行政機關發布之授權命令，始足當之，司法院釋字
        第三六七號解釋業已明揭。關於租稅優惠部分，如法律未予明定限制適用條
        件，稅捐稽徵機關不得恣意增列法律所無之限制，限縮母法之適用範圍，否
        則即屬違反租稅法律主義。
      本件行為時獎勵投資條例（以下簡稱獎投條例）第六條第二項第一款所稱「
        新增所得」免稅所得之計算方式，綜觀該條例、其施行細則及其他相關法令
        ，要無一明確規範可資依循，被告逕以其自行發布之函令主張以「各次增資
        」為計算免稅所得之單位，實屬對免稅所得之認定增設法律所無之限制，並
        因此限縮行為時獎勵投資條例第六條第二項之適用範圍，違反租稅法定主義
        。
      被告辯稱行為時獎投條例第六條第二項、施行細則第二項、及第十一條第一
        項第二款為新增所得計算方式之法定明文，惟查，行為時獎投條例第六條旨
        在明揭免稅所得係「新增設備」之新增所得，而施行細則第十條及第十一條
        乃就「增資擴展」之涵義為定義，「增資擴展」與「新增設備」間，充其量
        僅「增資擴展」之資本係用以購置「新增設備」此一層關係，實無可推論被
        告所稱「施行細則已明確規範『增資擴展』之涵義，是其新增設備免稅所得
        之計算，應以『各次』增資擴展新增之『全部』設備為計算單位」之結論，
        與論理法則相違，實不足採。
      法律之解釋，首應恪遵文義解釋，僅得於法律文字指涉範圍內，就法條文義
        之固有範圍為解釋；法律解釋亦應符合目的解釋原則，主管機關就法律僅得
        為「符合立法意旨」之闡釋，司法院釋字第二六七號解釋揭櫫甚明。本件既
        於申請適用免稅優惠時，係依「生產事業獎勵類目及標準」，以「各艘」船
        舶為申請、受審核之單位，則行為時獎投條例第六條第二項所謂「新增設備
        」，應指「各艘」透過增資購置之船舶，始符法律固有文義，詎被告竟將「
        新增設備」由「各艘」恣意擴張解釋為「各次增資之所有船舶」，此等曲解
        解釋顯有違反法律文義解釋原則之違誤。第以行為時獎投條例之立法意旨係
        獎勵事業投資，則就相關法令為解釋時，自不應任意限縮免稅優惠適用範圍
        ，否定每一新增設備對增進國家經濟建設之獨立貢獻，始符其立法目的，詎
        被告為增加國庫收入，限縮行為時獎投條例免稅優惠規定之適用範圍，所主
        張之免稅所得計算方式，顯有違目的解釋原則。
      被告辯稱應以「各次增資」為免稅所得計算單位，於法無據，違反租稅法定
        主義，復曲解相關規定，違背法律解釋原則，是其依「各次增資」為免稅所
        得計算單位所為之核課處分，顯然違法，應予撤銷。
    2.原告以「各艘」船舶為計算免稅所得之計算單位之主張，除符合法律解釋原則
      外，並有助行為時獎投條例獎勵目的之達成，合於行政程序法第四條及第七條
      之規定：
      行為時獎投條例、施行細則及相關法令，無關於所得計算方式之具體規定，
        此觀行為時獎投條例第六條第二項規定即明，適用免稅優惠者為「新增設備
        」之新增所得，而「新增設備」之認定則視其是否合於「生產事業獎勵類目
        及標準」之審核標準。本件依該標準第八條之規定，既係以「各艘」船舶為
        審核單位、「各艘」船舶各為一獨立之新增設備，其所得自應分別計算，始
        符獎投條例暨相關規定之文義解釋。
      原告主張以「各艘」船舶為計算免稅所得之單位，係正面肯定每一船舶對國
        家經濟建設發展之貢獻，若依被告之「各次增資」為計算免稅所得之獨立單
        位之主張，除使事業耗費申請成本，分就每艘船舶為一次增資，以免遭受免
        稅所得被不當限縮之不利益外，別無任何有助獎勵目的達成之效果可言，且
        原告本因資本額充足而可一次購置多艘船舶，對國家經濟建設發展為更多貢
        獻，因被告之不當處分，致原告所得享有之免稅優惠獎勵被不當限縮，此等
        作法無異是對原告配合國家經濟建設發展之投資行為加以懲罰，此顯與行為
        時獎投條例之立法目的有所扞格。
      按行政程序法第四條規定：「行政行為應受法律及一般法律原則之拘束。」
        ；同法第七條規定：「行政行為應依下列之原則為之：一、採取之方法應有
        助於目的之達成：：：。」，是原告之主張既符法律解釋之原則，又有助於
        行為時獎投條例立法目的之達成。
    3.基於行政一體原則及信賴保護原則，免稅所得之計算，亦應以「生產事業獎勵
      類目及標準」所訂標準為計算單位：
      於「行政一體」之原則，上級機關所為之行政行為，下級行政機關應受其拘
        束，始為適法。次按「信賴保護」原則，行政機關之行為一經表露於外，人
        民通常會對所造成的法律狀態之存續寄以信賴，並以之作為依據，此種依據
        及信賴，應受保護，行政程序法第八條即明定：「行政行為應以誠實及信用
        方法為之，並應保護人民正當合理之信賴。」。
      財政部係行政院之下級機關，其所為之行政行為，基於行政一體原則，自應
        受行政院之行政行為拘束，而「生產事業獎勵類目及標準」，係行政院於七
        十五年十一月二十六日以台財字第二四四八六號函所發佈者，其既以「各艘
        」船舶為單位，審核有關本件適用免稅優惠之新增設備，是財政部及其下屬
        國稅局，自應受其拘束，適用同一單位標準核定免稅優惠，而不得憑空另創
        之，致令人民無所依從。本件原告主張應以「各艘」船舶為免稅所得之計算
        單位，並非憑空所為，蓋因計算方式法無明文，原告所可信賴之依據，僅「
        生產事業獎勵類目及標準」之規定，且依當年（八十年度）營利事業所得稅
        結算申報書第五十七欄之欄名為「合於獎勵類目及標準免稅所得」，亦足產
        生使原告信賴免稅所得之計算單位應同以標準所定審核單位為據之客觀事實
        ，此等信賴，依法自應予保障。
    4.基於法律不溯及既往原則，「促進產業升級條例第八條之一免稅所得計算公式
      」係於民國八十七年十月七日公佈，不得溯及適用於本件原告八十年度之營利
      事業所得稅事件：
      免稅所得之計算方式，被告以「促進產業升級條例第八條之一免稅所得計算
        公式」為據，然該計算公式係財政部於八十七年十月七日以台財稅字第八七
        一九六七六七九號函公佈，本件係原告八十年度營利事業所得稅之爭議，基
        於法律不溯及既往原則，該公式自無適用於本件之餘地。
      被告除執前開不得適用之計算公式為據外，復以財政部九十年四月二日台財
        稅字第○九○○四五一九九○函佐證其主張，然該函令亦有不溯及既往原則
        之情形，被告以之為論據，且前開二函令非法律又非基於法律明確授權所為
        之授權命令，顯然違反租稅法定主義。
　(二)被告答辯之理由：
    1.按「營利事業所得之計算，以其本年度收入總額減除各項成本費用、損失及稅
      捐後之純益額為所得額。」，為行為時所得稅法第二十四條第一項所明定。次
      按「合於第三條獎勵類目及標準之生產事業，經增資擴展供生產或提供勞務之
      設備，達到規定之獎勵標準者，得就左列獎勵擇一適用。但擇定後不得變更：
      一、自新增設備開始作業或開始提供勞務之日起，連續四年內就其新增所得，
      免徵營利事業所得稅。但以增資擴建獨立生產或服務單位或擴充主要生產或服
      務設備者為限；在免稅期間，應按所得稅法規定之固定資料耐用年數，逐年提
      列折舊。二、就其新增設備，自開始作業或開始提供勞務之年度起，適用前項
      第二款規定之獎勵。」、「所稱增資擴展，係指增加資本擴展設備並依公司法
      規定辦妥增資手續者，其擴展供生產或提供勞務設備之價值超過其增加資本額
      者，並應以投資計畫先送請事業主管機關及財政部核准。」、「增資擴展選定
      免徵營利事業所得稅四年者，應於其新增設備開始作業或開始提供勞務之次日
      起一年內檢齊左列文件，向財政部申請核定之。（一）增資前後股份有限公司
      執照影本。：：：（四）事業主管機關審核符合獎勵類目及獎勵標準之審核證
      明書。」，為行為時獎投條例第三條第一項及第六條第二項，及獎投條例施行
      細則第十條第二項、第十一條一項第二款所明定。
    2.查原告八十年度營利事業所得稅結算申報，列報合於獎勵類目及標準之免稅所
      得二、八三二、九八四、四○六元，其免稅所得之計算係以各免稅船舶分別獨
      立計算，並將其中長賢輪（虧損九四、七六五、六三一元）、長雅輪（虧損一
      四、四五六、七一○元）、長成輪（虧損一四三、一二九、二九八元）、長輝
      輪（虧損三四、五五二、九五五元）及長明輪（虧損五九、五三二、○二一元
      ）等五艘營運虧損之免稅船舶，其免稅所得以零元計算，原告依獎投條例第六
      條第二項第一款規定，經增資擴展之新增船舶，連續四年內就其新增所得免徵
      營利事業所得稅，其新增免稅所得之計算，應按「各次」增資擴展新增之全部
      船舶為計算單位：
      按行為時獎投條例第六條第二項規定，及行為時獎投條例施行細則第十條第
        二項及第十一條一項第二款規定：「所稱『增資擴展』，係指增加資本擴展
        設備並依公司法規定辦妥增資手續者，其擴展供生產或提供勞務設備之價值
        超過其增加資本額者，並應以投資計畫先送請事業主管機關及財政部核准。
        」、「增資擴展選定免徵營利事業所得稅四年者，應於其新增設備開始作業
        或開始提供勞務之次日起一年內檢齊左列文件，向財政部申請核定之。
        （一）增資前後股份有限公司執照影本。：：：（四）事業主管機關審核符
        合獎勵類目及獎勵標準之審核證明書。（五）事業主管機關查核證明之生產
        設備清單：：：。」，既已明定增資擴展就「其新增所得」免營利事業所得
        稅，而獎投條例施行細則亦明確規範「增資擴展」之涵義，是其新增設備免
        稅所得之計算，應以「各次」增資擴展新增之全部設備為計算單位。
      原告增資擴展向財政部申請適用四年免徵營利事業所得稅時，財政部核准函
        中均會明列「該次」增資擴展所增購之船舶名稱。甚至，對於同次增資擴展
        陸續購置之船舶，財政部於後續核准免徵營利事業所得稅時，亦會載明該次
        購置之船舶同屬「某次」增資擴展計畫，應准予「併同」該次核定之免稅期
        間給予免稅獎勵，益證免稅所得之計算，應以「各次」增資擴展新增之全部
        設備為計算單位。
      至於免稅所得之計算如不按「同一次」投資計畫之船舶合併計算，將使相同
        條件之公司（如經營情況相同，且收入、成本、費用、所得均相同），因分
        屬「新投資創立」或「增資擴展」而產生不同之免稅效果，亦將造成免稅船
        舶虧損由非免稅（應稅）船舶吸收之不合理現象。
      原告增資擴展向財政部申請適用四年免徵營利事業所得稅時，財政部函釋均
        列明公司「該次」增資擴展所增購之船舶，甚至對嗣後購置船舶雖公司未增
        資擴展，但按獎投條例第六條第三項規定，准其「併同」屬某次增資擴展計
        畫新增之設備並在該次核定之免稅期間給予免稅獎勵。
      原告歷次增資擴展新增船舶申請延遲開始免稅期間，財政部均按各該次增資
        之全部船舶核定相同之免稅期間給予免稅獎勵，又查財政部七十四年十月二
        十四日台財稅第二三九二五號函核准原告新增之「長成」、「長輝」、「長
        明」、「長政」四艘輪船與「長信輪」同屬該次增資擴展計劃新增之設備，
        應准併同「長信輪」核定之免稅期間於七十七年一月一日起連續四年免徵營
        利事業所得稅，被告按原告各該次增資擴展新增之全部設備為計算單位，重
        核計算其新增免稅所得結果：系爭長賢輪虧損九四、七六五、六三一元、長
        雅輪虧損一四、四五六、七一○元，併計以第一次增資擴展新增之全部設備
        為計算單位，計算免稅所得為四七九、三三一、九九六元，系爭長成輪虧損
        一四三、一二九、二九八元，長輝輪虧損三四、五五二、九五五元及長明輪
        虧損五九、五三二、○二一元，併計以原告第二次增資擴展新增之全部設備
        為計算單位，計算免稅所得為○元等，重行核定免稅所得為二、四八○、三
        七四、○○二元。
    3.原告訴稱依行為時「生產事業獎勵類目及標準」第八條之遠洋航業一般標準觀
      之，遠洋航業之船舶是否達一定規模，係以「單艘」船舶為標準，因此，本件
      應以「各艘」船舶作為獨立計算免稅所得之計算單位等語，惟查，生產事業獎
      勵類目及標準之一般標準，係規定各生產事業之設備申請適用免徵營利事業所
      得稅之一般標準（即達一定規模之門檻），而非計算免稅所得之方式，此觀獎
      投條例第六條第二項規定：「：：：及合於同條獎勵類目之生產事業，經增資
      擴展供生產或提供勞務之設備，達到規定之獎勵標準者，得就左列獎勵擇一適
      用：：：。」，及生產事業獎勵類目及標準第八條遠洋航業之一般標準規定：
      「以其船舶之船齡符合交通部規定之鼓勵輸入年限，其性能、噸位、速率合於
      營運需要，經交通部核准者為限」即明。亦即，依獎投條例第六條第二項規定
      ，並參照獎勵類目及標準之「一般標準」，獎勵類目及標準係規範公司增資擴
      展新增設備應達之「一定標準」（即門檻），而非計算免稅所得之方式。另財
      政部六十二年一月四日台財稅第三○○二九號令略以：「生產事業增資擴展，
      經核准免徵營利事業所得稅，其新增設備產製受獎勵之產品部分，如其帳冊簿
      據設置完備，且其：：：，其增資擴展新增所得，自可依其記載情形核實認定
      。」，並無免稅船舶虧損，得以零元計算，益證本件重核復查決定，並無違誤
      。
    4.按財政部為免爭納雙方於適用時發生爭議，並參行政法院八十六年度判字第一
      三三五號判決意旨，於研訂促進產業升級條例第八條之一免稅所得計算公式時
      ，對「重要投資事業」五年免稅所得採「獨立」計算特別指明：惟「新投資創
      立」或「同一次增資擴展」投資計畫購置之廠房、飛機或船舶，計數量不止乙
      廠、乙架或乙艘時，應將該新投資創立或「該次增資擴展」之各廠、各架或各
      艘之所得合併計算。至財政部九十年四月二日台財稅字第○九○○四五一九九
      ○號函釋：「對於獎勵投資條例第六條或八十八年底修正前促進產業升級條例
      第八條之一，有關免徵營利事業所得稅採獨立計算者，其免稅所得之計算方式
      ，被告建議分別以新投資創立之所得或各次增資擴展之新增所得（若為虧損則
      以零計算）為計算基礎一案，同意辦理。」，再次強調船舶業適用免徵營利事
      業所得稅，如採「獨立計算」其免稅所得應按「各次」增資擴展之全部船舶為
      計算單位（即同次增資之船舶盈虧合併計算），方符合立法精神。
    5.獎投條例關於免稅所得之定義，與證券交易所得、期貨交易所得停徵所得稅之
      規定不同，尚無所產生之虧損不得自課稅所得額項下減除之適用：
      依獎投條例施行細則第九條第二項規定：「所謂課稅所得額，係指自全年所
        得額中減除依法可享受減稅或免稅之所得額後之應課稅所得」；同條第四項
        規定：「所稱免徵營利事業所得稅，係指在計算課稅所得額中減除。」；另
        依所得稅法第二十四條第一項規定及其施行細則第三十一條規定，營利事業
        所得之計算，以其本年度收入總額減除各項成本費用、損失及稅捐後之純益
        額為所得額（即全年所得）。因此，公司適用免徵營利事業所得稅，其應稅
        所得（即課稅所得）之計算公式：收入－成本－（銷售費用＋管理費用）＋
        非營業收益－非營業損失＝純益額（即全年所得）。全年所得－免稅所得＝
        課稅所得。
      計算營利事業課稅所得額之公式，尚不發生虧損船舶無法自全年所得中減除
        之情事，亦無原告所指適用獎投條例因受獎勵之投資所產生之損失不得自課
        稅所得項下減除，致較未適用獎投條例者，處於更不利之情形。
    6.財政部賦稅署說明增資擴展新增免稅所得之計算，應按「各次」增資之全部船
      舶為計算單位，係闡明法條之固有效力，並未逾越法律，至於各地區國稅局會
      商過程中，縱有不同意見，仍應以法律之規定為準，且該項規範亦未限縮法條
      之適用，並未違反信賴保護原則。
　　理      由
一、按「營利事業所得之計算，以其本年度收入總額減除各項成本費用、損失及稅捐
    後之純益額為所得額。」，行為時所得稅法第二十四條第一項定有明文。又按「
    合於第三條獎勵類目及標準之生產事業，經增資擴展供生產或提供勞務之設備，
    達到規定之獎勵標準者，得就左列獎勵擇一適用。但擇定後不得變更：一、自新
    增設備開始作業或開始提供勞務之日起，連續四年內就其新增所得，免徵營利事
    業所得稅。但以增資擴建獨立生產或服務單位或擴充主要生產或服務設備者為限
    ；在免稅期間，應按所得稅法規定之固定資料耐用年數，逐年提列折舊。二、就
    其新增設備，自開始作業或開始提供勞務之年度起，適用前項第二款規定之獎勵
    。」、「所稱增資擴展，係指增加資本擴展設備並依公司法規定辦妥增資手續者
    ，其擴展供生產或提供勞務設備之價值超過其增加資本額者，並應以投資計畫先
    送請事業主管機關及財政部核准。」、「增資擴展選定免徵營利事業所得稅四年
    者，應於其新增設備開始作業或開始提供勞務之次日起一年內檢齊左列文件，向
    財政部申請核定之。（一）增資前後股份有限公司執照影本。：：：（四）事業
    主管機關審核符合獎勵類目及獎勵標準之審核證明書。」，復分別為行為時獎投
    條例第三條第一項、第六條第二項，及獎投條例施行細則第十條第二項、第十一
    條一項第二款所規定。
二、本件原告八十年度營利事業所得稅結算申報，列報合於獎勵類目及標準之免稅所
    得二、八三二、九八四、四○六元，其免稅所得之計算係以各免稅船舶分別獨立
    計算，並將其中長賢輪（虧損九四、七六五、六三一元）、長雅輪（虧損一四、
    四五六、七一○元）、長成輪（虧損一四三、一二九、二九八元）、長輝輪（虧
    損三四、五五二、九五五元）及長明輪（虧損五九、五三二、○二一元）等五艘
    營運虧損之免稅船舶，其免稅所得以零元計算。原告雖主張應以「各艘」船舶為
    計算免稅所得之計算單位等語。惟查行為時獎投條例第六條第二項規定之獎勵，
    係就各次增資擴展之新增設備全部判斷是否合於獎勵標準決定是否給予免稅獎勵
    ，非就各項新增設備分別為核定，則其新增所得亦應以該次增資擴展新增之全部
    設備為計算單位，方符立法本意。且行為時獎投條例施行細則第十條第二項及第
    十一條第一項第二款復已明定增資擴展就「其新增所得」免營利事業所得稅，並
    明確規範「增資擴展」之涵義，是新增設備免稅所得之計算，自應以「各次」增
    資擴展新增之全部設備為計算單位。參以原告增資擴展向財政部申請適用四年免
    徵營利事業所得稅，財政部核准函亦載明「該次」增資擴展所增購之船舶名稱，
    及原告歷次增資擴展新增船舶申請延遲開始免稅期間，財政部均按各該次增資之
    全部船舶核定相同之免稅期間給予免稅獎勵等情，益徵系爭免稅所得之計算應以
    「各次」增資擴展投資計畫之全部船舶合併計算，原告所稱委無足取。又原告以
    遠洋航業之船舶是否達一定規模係以「單艘」船舶為標準引論一節，因生產事業
    獎勵類目及標準之一般標準，係規定各生產事業之設備申請適用免徵營利事業所
    得稅之一般標準（即達一定規模之門檻），而非計算免稅所得之方式，此觀獎投
    條例第六條第二項規定暨生產事業獎勵類目及標準第八條就遠洋航業之一般標準
    規定即明，是尚不得以增資擴展新增設備應達之「一定標準」即逕謂為係計算免
    稅所得之方式。再獎投條例關於免稅所得之規定，與證券交易所得、期貨交易所
    得停徵所得稅之規定不同，尚無所產生之虧損不得自課稅所得額項下減除之適用
    ，原告所稱適用獎投條例因受獎勵之投資所產生之損失不得自課稅所得項下減除
    ，致較未適用獎投條例者不利一節，殊有誤解。是被告按原告各該次增資擴展新
    增之全部設備為計算單位，重核計算其新增免稅所得，即非無據。另原告所稱本
    件有行政一體信賴保護原則及法律不溯及既往原則之適用等節，經查撤銷訴訟係
    以行政處分之違法為要件，本件被告之處分既有依據，且於行為時之法律規定無
    違，已如上述，自無違反信賴保護原則可言；至被告所舉促進產業升級條例第八
    條之一免稅所得計算公式及財政部九十年四月二日台財稅字第○九○○四五一九
    九○函釋，僅係說明免稅所得計算之情形及方式，尚與本件適用法律無涉，而其
    他案例是否合法，與本件無關，亦非本案所應予審酌，更無行政一體原則拘束之
    餘地，併此敘明。從而被告以原告新增之「長成」、「長輝」、「長明」、「長
    政」四艘輪船與「長信輪」同屬該次增資擴展計劃新增之設備，應准併同「長信
    輪」核定之免稅期間於七十七年一月一日起連續四年免徵營利事業所得稅，乃按
    原告各該次增資擴展新增之全部設備為計算單位，重核計算其新增免稅所得，及
    核定全年所得額暨課稅所得額，揆諸首揭法條規定，並無違誤，訴願決定予以維
    持，亦無不合，原告之訴難認有理由，自應予以駁回。
據上論結，本件原告之訴為無理由，爰依行政訴訟法第九十八條第三項前段，判決如
主文。
中　　　華　　　民　　　國　　九十一　　年　　　八　　　月　　二十八　　日
                 　　　　   臺 北 高 等 行 政 法 院  第 四 庭
                             　　　　      審 判 長  法    官  鄭忠仁
                                           　　　    法    官  楊莉莉
                                                     法    官  林育如
右為正本係照原本作成。
如不服本判決，應於送達後二十日內，向本院提出上訴狀並表明上訴理由，如於本判
決宣示後送達前提起上訴者，應於判決送達後二十日內補提上訴理由書（須按他造人
數附繕本）。
中　　　華　　　民　　　國　　九十一　　年　　　八　　　月　　二十九　　日
       　　　　　　　　　　　　　　　　　　　　　　　書 記 官　林如冰
